【裁判字號】    95,易,2094
【裁判日期】    950922
【裁判案由】    傷害
【裁判全文】
臺灣臺中地方法院刑事判決              95年度易字第2094號
公  訴  人  臺灣臺中地方法院檢察署檢察官
被      告  甲○○
            乙○○
            丙○○
            己○○
上列被告等因傷害案件，經檢察官提起公訴（95年度調偵字第32
號），經本院合議庭裁定改依簡式審判程序審理，判決如下：
    主    文
甲○○共同傷害人之身體，處有期徒刑柒月。
乙○○、己○○、丙○○共同傷害人之身體，各處有期徒刑伍月
，如易科罰金，均以銀元參佰元即新臺幣玖佰元折算壹日。
    犯罪事實及理由
一、犯罪事實：甲○○於民國九十四年五月二十一日晚間，在臺
    中縣梧棲鎮○○里○○路一八○號「銀櫃自助KTV」三○二
    包廂內，因細故與戊○○、丁○○兄弟發生口角，因而心生
    不滿，以電話聯絡乙○○、己○○、丙○○及真實姓名、年
    籍不詳之成年男子十數人，其等基於傷害之犯意聯絡，於同
    年月二十二日凌晨一時五十五分許，在戊○○、丁○○與友
    人楊智傑、田倩雯、楊儒銘欲離開「銀櫃自助KTV」之際，
    在「銀櫃自助KTV」前，分別由甲○○持磚塊、乙○○持伸
    縮警棍、己○○持木棍、丙○○持狼牙棒，及其他真實姓名
    、年籍不詳之成年男子持不詳物品，共同毆打戊○○、丁○○，致戊○○受有頭部外傷併顱骨凹陷性骨折、左側顱內出
    血、右耳撕裂傷、背部多處撕裂傷等傷害，丁○○則受有左
    手第三指肌腱斷裂、頭部外傷併腦挫傷等傷害。
二、證據名稱：
(一)、被告甲○○、乙○○、己○○、丙○○於警詢、偵查及本院
    審理時之自白。
(二)、告訴人戊○○、丁○○於警詢、偵查中之指述。
(三)、證人楊智傑、田倩雯於警詢、偵查中之證述、證人楊儒銘、
    陳志偉於警詢中之證述。
(四)、告訴人戊○○、丁○○受傷照片數張、童綜合醫院診斷證明
    書二張、現場監視錄影帶及翻拍照片數張附卷可參。
三、論罪科刑部分：
(一)、查被告甲○○、乙○○、己○○、丙○○行為後，刑法第二
    條第一項、刑法第三十三條第五款、第四十一條業於九十四
    年二月二日修正公布，並自九十五年七月一日起施行（下稱
    新法；修正前刑法下稱舊法）。刑法施行法第一條之一亦於
    九十五年六月十四日修正公布增訂。又罰金罰鍰提高標準條
    例第二條已於九十五年五月十七日公布刪除，並自九十五年
    七月一日施行。而新法第二條第一項之規定，係規範行為後
    法律變更所生新舊法律比較適用之準據法，於新法施行後，
    應適用新法第二條第一項之規定，為「從舊從輕」之比較。
    又於比較時應就罪刑有關之共犯、未遂犯、想像競合犯、牽
    連犯、連續犯、結合犯，以及累犯加重、自首減輕暨其他法
    定加減原因（如身分加減）與加減比例等一切情形，本於統
    一性及整體性原則，綜其全部罪刑之結果而為比較（最高法
    院九十五年五月二十三日刑事庭第八次會議決議參照）。
(二)、核被告甲○○、乙○○、己○○、丙○○所為，均係犯刑法
    第二百七十七條第一項之傷害罪。被告等與十數名真實姓名
    年籍不詳之成年男子間，就上開傷害犯行，有犯意聯絡與行
    為分擔，為共同正犯。被告等夥同前開十多名不詳年籍、姓
    名之成年男子共同毆打告訴人戊○○、丁○○，係以一共同
    傷害行為同時侵害告訴人二人之身體法益，乃一行為觸犯數
    罪名，為想像競合犯，依刑法第五十五條規定，應從一重論
    以傷害罪一罪。
(三)、被告行為後，刑法第三十三條第五款業於九十四年二月二日
    修正公布，並自九十五年七月一日起施行；修正後刑法第三
    十三條第五款規定「罰金：新臺幣一千元以上，以百元計算
    之。」，與修正前刑法第三十三條第五款規定「罰金：一元
    以上。」不同。比較新舊法結果，以舊法較有利於行為人，
    故依刑法第二條第一項前段規定，本案關於刑法第二百七十
    七條第一項之傷害罪之法定刑罰金部分，自應適用行為時之
    法律即修正前刑法第三十三條第五款規定決定其罰金部分之
    法定刑。
(四)、又新法第四十一條第一項前段規定「犯最輕本刑為五年以下
    有期徒刑以下之刑之罪者，而受六個月以下有期徒刑或拘役
    之宣告者，得以新臺幣一千元、二千元或三千元折算一日，
    易科罰金」；舊法第四十一條第一項前段則規定「犯最重本
    刑為五年以下有期徒刑以下之刑之罪，而受六個月以下有期
    徒刑或拘役之宣告，因身體、教育、職業、家庭之關係或其
    他正當事由，執行顯有困難者，得以一元（按：指銀元，下
    同）以上三元以下折算一日，易科罰金」。修正前罰金罰鍰
    提高標準條例第二條係規定「依刑法第四十一條易科罰金或
    第四十二條第二項易服勞役者，均就其原定數額提高為一百
    倍折算一日；法律所定罰金數額未依本條例提高倍數，或其
    處罰法條無罰金刑之規定者，亦同」。依被告行為時易科罰
    金之折算標準，經提高後，係以銀元三百元折算一日，再依
    現行法規所定貨幣單位折算新臺幣條例第二條規定「現行法
    規所定金額之貨幣單位為圓、銀元或元者，以新臺幣元之三
    倍折算之」折算為新臺幣後，得以新臺幣三百元以上新臺幣
    九百元以下折算一日，較之新法第四十一條第一項前段規定
    ，得以新臺幣一千元、二千元或三千元折算一日之規定，自
    以行為時法為有利於被告，自應適用行為時法即修正前刑法
    第四十一條第一項前段、修正前罰金罰鍰提高標準條例第二
    條規定，諭知易科罰金之折算標準。
(五)、綜合上述各條文修正前、後之比較，揆諸前揭最高法院決議
    ，及修正後刑法第二條第一項前段、但書規定之「從舊從輕
    」原則，綜其全部罪刑之比較結果，修正後刑法之規定並非
    較有利於被告，本案自應一體適用被告行為時即修正前刑法
    第二十八條、第五十五條、第四十一條第一項前段及修正前
    罰金罰鍰提高標準條例第二條之規定，予以論處。
(六)、爰審酌被告甲○○犯罪之動機僅因與告訴人發生口角糾紛，
    即以電話聯絡被告乙○○、丙○○、己○○等人前來毆打告
    訴人，其等犯罪之手段、告訴人等所受傷勢非輕，告訴人戊○○受有頭部外傷併顱骨凹陷性骨折之傷勢，醫院曾於九十
    四年五月二十二日對告訴人戊○○發出病危通知，有童綜合
    醫院病危通知乙紙附卷可參（見臺灣臺中地方法院檢察署九
    十五年度調偵字第三二號偵查卷第四四頁）、被告等犯後均
    已坦承犯行，惟尚未賠償告訴人所受之損失等一切情狀，分
    別量處如主文所示之刑，並就被告乙○○、丙○○、己○○
    部分，依修正前刑法第四十一條第一項前段規定諭知易科罰
    金之折算標準，以資懲儆。
據上論斷，應依刑事訴訟法第二百九十九條第一項前段，刑法第
二條第一項前段、第二百七十七條第一項、修正前第二十八條、
第五十五條、第四十一條第一項前段，罰金罰鍰提高標準條例第
一條前段、修正前同條例第二條，現行法規所定貨幣單位折算新
臺幣條例第二條，判決如主文。
中    華    民    國    95    年    9     月    22    日
                        臺灣臺中地方法院刑事第五庭
                                法  官  劉麗瑛
上正本證明與原本無異。
如不服本判決，應於送達後十日內向本院提出上訴狀（須附繕
本），上訴於臺灣高等法院臺中分院。
                                書記官  王玟
中    華    民    國    95    年    9     月    22    日
附錄論罪科刑法條
刑法第277條第1項
傷害人之身體或健康者，處3年以下有期徒刑、拘役或1千元以下
罰金。


司法院資訊處製作；財團法人民間司法改革基金會備份。
